---
title: "Seminar 2"
author: "Dmitry"
date: "February 23, 2019"
output: html_document
---

```{r setup, include=FALSE}
knitr::opts_chunk$set(echo = TRUE)
```

##Задание 1

```{r foo1, echo=TRUE}
source('./../sm1/useful_functions.R') # Для неисправленной дисперсии

var_count <- function(N, COUNT) {

#N, COUNT <- 30, 1000
#N, COUNT <- 1000, 1000

vars = 1:N           # Дисперсия
corrected_vars = 1:N # Исправленная дисперсия
  
  
for (i in 1:COUNT) {
  sample_norm <- rnorm(N, mean = 0, sd = 1)
  
  corrected_vars[i]  <- var(sample_norm)
  vars[i]            <- var2(sample_norm)
}


my_mean_corrected_vars  <- mean(corrected_vars)
my_mean_vars <- mean(vars)
  
boxplot(vars, corrected_vars, names = c('not corrected','corrected'), main=paste('N =', N, sep = ' '))
abline(h = my_mean_vars, col = 'red')
abline(h = my_mean_corrected_vars, col = "green")
abline(h = 1, col = "blue")

legend("topright", inset=.02, title="Dispersions",
       c("mean of not corrected",
         "mean of corrected",
         "theoretical value"),
       fill=c('red', 'green', 'blue'), horiz=FALSE, cex=0.8)

# density:

# 1)
sample_norm_1 <- rnorm(N, mean = 0, sd = 1)
sample_norm_2 <- rnorm(N, mean = 0, sd = my_mean_vars)
sample_norm_3 <- rnorm(N, mean = 0, sd = my_mean_corrected_vars)


xseq           <- seq(-4,4,.01)
densities_1    <- dnorm(xseq, mean=0, sd=1)
densities_2    <- dnorm(xseq, mean=0, sd=sqrt(my_mean_vars))
densities_3    <- dnorm(xseq, mean=0, sd=sqrt(my_mean_corrected_vars))


par(mfrow=c(1, 1), mar=c(3,4,4,2))



plot(x=xseq,
     y=densities_1,
     col="blue",
     xlab="",
     ylab="Density",
     type="l",
     lwd=2,
     cex=2,
     main=paste('N =', N, sep = ' '),
     cex.axis=.8
     )
legend("topright", inset=.02, title="Dispersions",
       c("with sd = theoretical value",
         "with sd = sqrt(mean of not corrected)",
         "with sd = sqrt(mean of corrected)"),
       fill=c('blue', 'red', 'green'), horiz=FALSE, cex=0.8)

lines(x=xseq,
      y=densities_2,
      type="l",
      lwd=2,
      col="red")

lines(x=xseq,
      y=densities_3,
      type="l",
      lwd=2,
      col="green")
}

var_count(30, 1000)
var_count(1000, 1000)

```

###Ответы на вопросы:

Q1: Чем отличаются исправленная выборочная и выборочная дисперсии?

A1: Исправленная выборочная дисперсия, в отличие от неисправной является несмещенной. Однако обе эти дисперсии асимптотически несмещенны, что видно про большом объеме выборки.

Q2: Что происходит при увеличении объема выборки?

A2: Исправленная и неисправленная дисперсии приближаются к истинной (теоретической) дисперсии генеральной совокупности.


##Задание 2


```{r foo2, echo=TRUE}
COUNT <- 1000

median_ok <- function(N) {
  means   <- 1:COUNT
  medians <- 1:COUNT
  
  
  for (i in 1:COUNT) {
    sample_norm <- rnorm(N, mean = 0, sd = 1)
    
    means[i]  <- mean(sample_norm)
    medians[i] <- median(sample_norm)
  }
  
  boxplot(medians, means, names=c('median', 'mean'), main=paste('N =', N, sep = ' '))
  abline(h = 0, col = 'green', lwd=2)
}

median_ok(30)
median_ok(1000)

```

###Ответы на вопросы:


Q1: Можно ли использовать выборочную медиану в качестве оценки мат. ожидания для нормального распределения? Почему?

A1: Можно, если объем выборки достаточно большой, но зачем, если среднее имеет меньший разброс?

Q2: Если выбирать между выборочной медианой и выборочным средним для оценки мат. ожидания нормального распределения, то какую следует выбрать? Почему?

A: Выборочное среднее, т.к. оно имеет меньший разброс.


##Задание 3

```{r foo3, echo=TRUE}

COUNT <- 1000

mean_N    <- 1:COUNT
median_N  <- 1:COUNT

mean_N005 <- 1:COUNT
mean_N010 <- 1:COUNT

N <- 1000
n <- 10

# Sample:
sample_norm_1 <- rnorm(N, mean = 1, sd = 1)
sample_norm_2 <- rnorm(n, mean = 20, sd = 1)

sample_norm <- c(sample_norm_1, sample_norm_2)
hist(x = sample_norm, col = 'lightblue', main = 'Sample')
  

  
for (i in 1:COUNT) {
  sample_norm_1 <- rnorm(N, mean = 1, sd = 1)
  sample_norm_2 <- rnorm(n, mean = 20, sd = 1)
  
  sample_norm <- c(sample_norm_1, sample_norm_2)
  
  mean_N[i] <- mean(sample_norm)
  median_N[i] <- median(sample_norm)
  mean_N005[i] <- mean(sample_norm, trim = 0.05)
  mean_N010[i] <- median(sample_norm, trim = 0.10)
}

boxplot(median_N, mean_N, mean_N005, mean_N010, names = c('median', 'mean', 'mean -5%', 'mean -10%'))
abline(h = 1, col = 'green', lwd=2)

```

###Ответы на вопросы:

Q: На какую из оценок мат. ожидания выбросы влияют больше всего? На какую меньше?

A: Больше всего выбросы влияют на стренее. Меньше на усеченное среднее и медиану.
