---
title: "Семинар 1"
author: "Dmitry"
date: "February 17, 2019"
output: html_document
---

```{r setup, include=FALSE}
knitr::opts_chunk$set(echo = TRUE)
```

## Задание 1
###Листинг файла useful_functions.R
```{r foo1, echo=TRUE}
library("moments", lib.loc="~/R/x86_64-pc-linux-gnu-library/3.4")


var2 <- function(v) {
  # Выборочная дисперсия (Population variance)
  # (НЕ исправленная дисперсия)
  N <- length(v)
  return(var(v) * (N-1)/N)
}

my_summary <- function(v) {
  my_min       <- min(v)
  my_max       <- max(v)
  my_mean      <- mean(v)
  my_median    <- median(v)
  
  my_q1        <- quantile(v, 0.25)
  my_q3        <- quantile(v, 0.75)
  
  # Исправленная выборочная дисперсия
  my_var <- var(v)
  
  # Выборочная дисперсия
  my_var2 <- var2(v)
  
  # Выборочное исправленное стандартное отклонение
  my_sd = sd(v)
  
  # Коэффициент вариации
  # (Coefficient of variation)
  my_cv = my_sd / my_mean
  
  # Коэффициент асимметрии
  # my_gamma1 = moment(v, order=3, center=TRUE) / my_sd ^ 3
  my_skewness = moments::skewness(v)
  
  # Коэффициент эксцесса
  # my_gamma2 = moment(v, order=4, center=TRUE) / my_sd^4 - 3
  my_kurtosis = moments::kurtosis(v) - 3
  
  return(c(
    my_min,
    my_max,
    my_mean,
    my_var,
    my_var2,
    my_sd,
    my_median,
    my_q1,
    my_q3,
    my_cv,
    my_skewness,
    my_kurtosis))
}
```

###Далее по заданию:
```{r foo, echo=TRUE}
source("useful_functions.R")

sample_size = 100500


sample_norm <- rnorm(sample_size, mean = 2, sd = 2)
sample_exp  <- rexp(sample_size,rate=0.5)
sample_unif <- runif(sample_size, min=-2, max=6)
sample_pois <- rpois(sample_size, lambda = 2) # mean == lambda


vars_norm = my_summary(sample_norm)
vars_exp  = my_summary(sample_exp)
vars_unif = my_summary(sample_unif)
vars_pois = my_summary(sample_pois)

vars = data.frame(cbind(vars_norm,vars_exp,vars_unif,vars_pois))
names(vars) = c('Normal','Exponential','Uniform','My Sample')
rownames(vars) = c('min:','max:','mean:','corrected var:', 'not corrected var:  ', 'sd:','median:', 'q1:', 'q3:', 'Variation coef:','Skewness:', 'Kurtosis:')

print(round(vars,2))




mycolors = c(rgb(1,0,0,1/2),rgb(0,1,0,1/2),col=rgb(0,0,1,1/2),col=rgb(1,0,1,1/2))
xlim_a = min(min(sample_norm),min(vars_pois),min(sample_unif),min(sample_exp))
xlim_b = max(max(sample_norm),max(vars_pois),max(sample_unif),max(sample_exp))

hist(sample_norm, freq = F,col=mycolors[1],xlim = c(xlim_a,xlim_b), ylim = c(0,1),main = ' ', xlab = 'X')
hist(sample_exp,freq = F,col=mycolors[2], add=T)
legend("topright", inset=.02, title="Distributions",
       c("norm","exp"), fill=mycolors[1:2], horiz=F, cex=0.8)


hist(sample_unif,freq=F,col=mycolors[3],xlim = c(xlim_a,xlim_b), ylim = c(0,1),main = ' ', xlab = 'X')
hist(sample_pois,freq=F,col=mycolors[4], add=T)
legend("topright", inset=.02, title="Distributions",
       c("unif","mysample"), fill=mycolors[3:4], horiz=F, cex=0.8)


boxplot(sample_norm,sample_exp, sample_unif,sample_pois, names = c('norm','exp','unif','mysample'))



```

### Ответы на вопросы:

A: Приведите два примера конкретных задач, где помогла бы описательная статистика

Q:

Пример 1. Гомеопаты выкатили новое лекарство "гомеовокс", основанное сильно разведённом аконитум напеллюсе. Задача статистики будет состоять в провери гипотизы о том, что лекарство действует.

Пример 2. Нужно выявить закономерности в судопроизводстве. Например, сравнить долю оправдательных приговоров, когда:

* мужчина судит мужчину
* мужчина судит женщину
* женщина судит женщину
* женщина судит мужчину

## Задание 2
```{r foo2, echo=TRUE}
source("useful_functions.R")

#1 generate vector of normal
sample1<- rnorm(60, mean = 0, sd = 1)
sample2<- rnorm(80, mean = 4, sd = 0.5)


#combine them
sample<- append(sample1, sample2 )

vars = data.frame(my_summary(sample))
rownames(vars) = c('min:','max:','mean:','corrected var:', 'not corrected var:  ', 'sd:','median:', 'q1:', 'q3:', 'Variation coef:','Skewness:', 'Kurtosis:')

print(round(vars,2))



h1 = hist(sample, col=rgb(1,0,0,1/2))
lines(h1$mids, h1$counts)
rug(sample)


plot(ecdf(sample), main = "Empirical Cumulative Distribution Function")
```

### Ответы на вопросы:

Q1. Что значит “плато” на графике эмпирической функции распределения?

A1. Это значит, что в данном отерзке нет (или почти нет) точек. Стоит задуматься. Может распределение -- это сумма двух других распределений?


Q2. От чего зависит скорость роста графика? (увеличение значения по оси y)

A2. От плотности точек.


